臺灣高等法院臺中分院刑事裁定　
111年度聲字第2216號
聲  請  人  
即被告      湯濡安


上列聲請人即被告因違反貪污治罪條例案件（111年度上更一字
第47號），聲請交付法庭錄音光碟，本院裁定如下：
    主  文
湯濡安於繳納相關費用後，准予轉拷交付本院111年度上更一字
第47號案件於民國111年10月27日審判程序期日之法庭錄音光碟
，並禁止再行轉拷利用，且不得散布、公開播送，或為非正當目
的使用。
    理  由
一、聲請意旨略以：聲請人即被告湯濡安（下稱被告）聲請交付
    本案於民國111年10月27日審理程序之開庭錄音光碟等語。
二、按當事人及依法得聲請閱覽卷宗之人，因主張或維護其法律
    上利益，得於開庭翌日起至裁判確定後6個月內，繳納費用
    聲請法院許可交付法庭錄音或錄影內容；又持有法庭錄音、
    錄影內容之人，就所取得之錄音、錄影內容，不得散布、公
    開播送，或為非正當目的之使用，為法院組織法第90條之1
    第1項前段、第90條之4第1項所明定。且當事人及依法得聲
    請閱覽卷宗之人，因主張或維護其法律上利益，聲請交付法
    庭錄音或錄影內容時，應敘明理由，由法院為許可與否之裁
    定。法院受理前項聲請，如認符合聲請人要件，並在聲請期
    間內提出，且就所主張或維護法律上之利益已敘明者，除法
    令另有排除規定外，應予許可，法庭錄音錄影及其利用保存
    辦法第8條第1、2項亦定有明文。另刑事訴訟法第33條第2項
    明定：「被告於審判中得預納費用請求付與卷宗及證物之影
    本。但卷宗及證物之內容與被告被訴事實無關或足以妨害另
    案之偵查，或涉及當事人或第三人之隱私或業務秘密者，法
    院得限制之。」又依司法院釋字第762號解釋意旨，本項前
    段所稱之影本，在解釋上應及於複本（如翻拍證物之照片、
    複製電磁紀錄及電子卷證等）。另依法院辦理聲請交付法庭
    錄音錄影內容應行注意事項第6條規定，法院就許可交付之
    法庭錄音、錄影內容，應為適當之加密措施，並得為禁止轉
    拷之限制利用措施。
三、查被告因違反貪污治罪條例案件，現由本院以111年度上更
    一字第47號案件審理中。被告聲請交付本案本院111年10月2
    7日開庭之法庭錄音光碟，經核其聲請係於法定期限內為之
    ，且與維護被告法律上利益有關，並無依法令規定得不予許
    可或限制聲請閱覽、抄錄或攝影卷內文書之情形，其聲請為
    有理由，應於繳納相關費用後，准予轉拷交付上開審判程序
    之法庭錄音光碟，並諭知禁止被告再行轉拷利用，且不得散
    布、公開播送，或為非正當目的使用。
據上論斷，應依刑事訴訟法第220條，裁定如主文。
中　　華　　民　　國　　111 　年　　11　　月　　10　　日
　　　　　　　刑事第七庭　審判長法　官　梁堯銘
　　　　　　　　　　　　　　　　法　官　羅國鴻
　　　　　　　　　　　　　　　　法　官　許文碩
以上正本證明與原本無異。
不得抗告。

　　　　　　　　　　　　　　　　書記官　詹于君

中　　華　　民　　國　　111 　年　　11　　月　　10　　日